<!doctype html>
<head><html lang="en"><meta name="viewport" content="width=device-width/initial-scale=1.0">
<meta charset="utf-8">
<title>Personal Pro-forms</title>
<link rel="stylesheet" type="text/css" href="../../../../data/stylesheets/basic_style.css">
<link rel="stylesheet" type="text/css" href="../../../../data/stylesheets/style.css">
<link rel="icon" type="image/png" href="../../../../data/assets/favicon.png">
<script> let href = window.location.href; 
 if (href.indexOf("?") != -1 && href.indexOf("?highlight=") == -1) { 
 let term = href.replace(/(.*?\?)(.*?)(#.*|$)/, "$2"); 
 window.location.href = `../../../../special/search.html?${term}&andOr=and`; 
 } </script>
<script src="../../../../data/scripts/search.js"></script>
<body><div class="flex"><nav class="main"><details><summary> Menu </summary>
<ul><li><a href="../../../../index.html">A Grammar of the Tinellbian Languages</a></li>
<div class="javascript"><form id="search"><li class="search"><input type="text" name="term"></li>
<li class="search"><button>Search</button></li></form></div></ul></details></nav>

<main><nav class="mini"><p><a href="index.html">← Previous Page</a></p>
<p><a href="indefinitepro-forms.html">Next Page →</a></p></nav>
<h1>Personal Pro-forms</h1>
<p>These are a closed class. They are marked for <a href="../../syntax/case.html">case</a> and <a href="https://en.wikipedia.org/wiki/Grammatical_person">person</a>. The third person pronouns are additionally marked for topicality or <a href="../nouns.html#animacy">animacy</a>. The alienable genitive acts as the nominal head of a possessive phrase, the inalienable genitive is a determiner, and the other pronouns all act as nouns.</p>
<table><tr><td rowspan="2" colspan="2"></td><th rowspan="2">1st person</th><th rowspan="2">2nd person</th><th colspan="3">3rd person</th></tr>
<tr><th>topic</th><th>animate</th><th>inanimate</th></tr>
<tr><th colspan="2">intranstitive</th><td> <a href="http:<br>dictionary.tinellb.com/lex/’usu.html#highlulani">’usu</a><br><span class="tinellbian" lang="x-tlb-hl">うす</span> </td><td> <a href="http:<br>dictionary.tinellb.com/lex/filli.html#highlulani">filli</a><br><span class="tinellbian" lang="x-tlb-hl">べっえ</span> </td><td> (<a href="http:<br>dictionary.tinellb.com/lex/su’a.html#highlulani">su’a</a>)<br><span class="tinellbian" lang="x-tlb-hl">すあ</span> </td><td> <a href="http:<br>dictionary.tinellb.com/lex/mihu.html#highlulani">mihu</a><br><span class="tinellbian" lang="x-tlb-hl">みほ</span> </td><td> <a href="http:<br>dictionary.tinellb.com/lex/pa.html#highlulani">pa</a><br><span class="tinellbian" lang="x-tlb-hl">ぱ</span></td></tr>
<tr><th colspan="2">transitive</th><td> <a href="http:<br>dictionary.tinellb.com/lex/suma.html#highlulani">suma</a><br><span class="tinellbian" lang="x-tlb-hl">すま</span> </td><td> <a href="http:<br>dictionary.tinellb.com/lex/fu.html#highlulani">fu</a><br><span class="tinellbian" lang="x-tlb-hl">ふ</span> </td><td> (<a href="http:<br>dictionary.tinellb.com/lex/su’a.html#highlulani">su’a</a>)<br><span class="tinellbian" lang="x-tlb-hl">すあ</span> </td><td> <a href="http:<br>dictionary.tinellb.com/lex/quhu.html#highlulani">quhu</a><br><span class="tinellbian" lang="x-tlb-hl">もほ</span> </td><td> <a href="http:<br>dictionary.tinellb.com/lex/’iffa.html#highlulani">’iffa</a><br><span class="tinellbian" lang="x-tlb-hl">いっへ</span></td></tr>
<tr><th colspan="2">ablative</th><td> <a href="http:<br>dictionary.tinellb.com/lex/puttu.html#highlulani">puttu</a><br><span class="tinellbian" lang="x-tlb-hl">ぷっと</span> </td><td> <a href="http:<br>dictionary.tinellb.com/lex/sacu.html#highlulani">sacu</a><br><span class="tinellbian" lang="x-tlb-hl">さゆ</span> </td><td> <a href="http:<br>dictionary.tinellb.com/lex/raja.html#highlulani">raja</a><br><span class="tinellbian" lang="x-tlb-hl">らぢ</span> </td><td> <a href="http:<br>dictionary.tinellb.com/lex/kassi.html#highlulani">kassi</a><br><span class="tinellbian" lang="x-tlb-hl">かっせ</span> </td><td> <a href="http:<br>dictionary.tinellb.com/lex/kalu.html#highlulani">kalu</a><br><span class="tinellbian" lang="x-tlb-hl">かを</span></td></tr>
<tr><th colspan="2">dative</th><td> <a href="http:<br>dictionary.tinellb.com/lex/pixi.html#highlulani">pixi</a><br><span class="tinellbian" lang="x-tlb-hl">ぴし</span> </td><td> <a href="http:<br>dictionary.tinellb.com/lex/ba’u.html#highlulani">ba’u</a><br><span class="tinellbian" lang="x-tlb-hl">ばう</span> </td><td> <a href="http:<br>dictionary.tinellb.com/lex/datu.html#highlulani">datu</a><br><span class="tinellbian" lang="x-tlb-hl">だと</span> </td><td> <a href="http:<br>dictionary.tinellb.com/lex/jusi.html#highlulani">jusi</a><br><span class="tinellbian" lang="x-tlb-hl">よせ</span> </td><td> <a href="http:<br>dictionary.tinellb.com/lex/ku.html#highlulani">ku</a><br><span class="tinellbian" lang="x-tlb-hl">く</span></td></tr>
<tr><th rowspan="2">genitive</th><th>(alienable)</th><td> <a href="http:<br>dictionary.tinellb.com/lex/pagu.html#highlulani">pagu</a><br><span class="tinellbian" lang="x-tlb-hl">ぱぐ</span> </td><td> <a href="http:<br>dictionary.tinellb.com/lex/ba.html#highlulani">ba</a><br><span class="tinellbian" lang="x-tlb-hl">ば</span> </td><td> <a href="http:<br>dictionary.tinellb.com/lex/su’a.html#highlulani">su’a</a><br><span class="tinellbian" lang="x-tlb-hl">すあ</span> </td><td> <a href="http:<br>dictionary.tinellb.com/lex/disi.html#highlulani">disi</a><br><span class="tinellbian" lang="x-tlb-hl">でせ</span> </td><td>-</td></tr>
<tr><th>(inalienable)</th><td> <a href="http:<br>dictionary.tinellb.com/lex/-pahi.html#highlulani">-pahi</a><br><span class="tinellbian" lang="x-tlb-hl">ぱひ</span> </td><td> <a href="http:<br>dictionary.tinellb.com/lex/-ba.html#highlulani">-ba</a><br><span class="tinellbian" lang="x-tlb-hl">ば</span> </td><td>-</td><td> <a href="http:<br>dictionary.tinellb.com/lex/-disi.html#highlulani">-disi</a><br><span class="tinellbian" lang="x-tlb-hl">でせ</span> </td><td> <a href="http:<br>dictionary.tinellb.com/lex/-qa.html#highlulani">-qa</a><br><span class="tinellbian" lang="x-tlb-hl">げ</span></td></tr></table>
<p><mobiletable>first person:</p>
<p>intransitive: <a href="http://dictionary.tinellb.com/lex/’usu.html#highlulani">’usu</a> <span class="tinellbian" lang="x-tlb-hl">うす</span></p>
<p>transitive: <a href="http://dictionary.tinellb.com/lex/suma.html#highlulani">suma</a> <span class="tinellbian" lang="x-tlb-hl">すま</span></p>
<p>ablative: <a href="http://dictionary.tinellb.com/lex/puttu.html#highlulani">puttu</a> <span class="tinellbian" lang="x-tlb-hl">ぷっと</span></p>
<p>dative: <a href="http://dictionary.tinellb.com/lex/pixi.html#highlulani">pixi</a> <span class="tinellbian" lang="x-tlb-hl">ぴし</span></p>
<p>alienable genitive: <a href="http://dictionary.tinellb.com/lex/pagu.html#highlulani">pagu</a> <span class="tinellbian" lang="x-tlb-hl"> ぱぐ</span></p>
<p>inalienable genitive: <a href="http://dictionary.tinellb.com/lex/-pahi.html#highlulani">-pahi</a> <span class="tinellbian" lang="x-tlb-hl">ぱひ</span></p>
<p>second person:</p>
<p>intransitive: <a href="http://dictionary.tinellb.com/lex/filli.html#highlulani">filli</a> <span class="tinellbian" lang="x-tlb-hl">べっえ</span></p>
<p>transitive: <a href="http://dictionary.tinellb.com/lex/fu.html#highlulani">fu</a> <span class="tinellbian" lang="x-tlb-hl">ふ</span></p>
<p>ablative: <a href="http://dictionary.tinellb.com/lex/sacu.html#highlulani">sacu</a> <span class="tinellbian" lang="x-tlb-hl">さゆ</span></p>
<p>dative: <a href="http://dictionary.tinellb.com/lex/ba’u.html#highlulani">ba’u</a> <span class="tinellbian" lang="x-tlb-hl">ばう</span></p>
<p>alienable genitive: <a href="http://dictionary.tinellb.com/lex/ba.html#highlulani">ba</a> <span class="tinellbian" lang="x-tlb-hl"> ば</span></p>
<p>inalienable genitive: <a href="http://dictionary.tinellb.com/lex/-ba.html#highlulani">-ba</a> <span class="tinellbian" lang="x-tlb-hl"> ば</span></p>
<p>third person topic:</p>
<p>intransitive: (<a href="http://dictionary.tinellb.com/lex/su’a.html#highlulani">su’a</a>) <span class="tinellbian" lang="x-tlb-hl">すあ</span></p>
<p>transitive: (<a href="http://dictionary.tinellb.com/lex/su’a.html#highlulani">su’a</a>) <span class="tinellbian" lang="x-tlb-hl">すあ</span></p>
<p>ablative: <a href="http://dictionary.tinellb.com/lex/raja.html#highlulani">raja</a> <span class="tinellbian" lang="x-tlb-hl">らぢ</span></p>
<p>dative: <a href="http://dictionary.tinellb.com/lex/datu.html#highlulani">datu</a> <span class="tinellbian" lang="x-tlb-hl">だと</span></p>
<p>alienable genitive: <a href="http://dictionary.tinellb.com/lex/su’a.html#highlulani">su’a</a> <span class="tinellbian" lang="x-tlb-hl">すあ</span></p>
<p>third person animate:</p>
<p>intransitive: <a href="http://dictionary.tinellb.com/lex/mihu.html#highlulani">mihu</a> <span class="tinellbian" lang="x-tlb-hl">みほ</span></p>
<p>transitive: <a href="http://dictionary.tinellb.com/lex/quhu.html#highlulani">quhu</a> <span class="tinellbian" lang="x-tlb-hl">もほ</span></p>
<p>ablative: <a href="http://dictionary.tinellb.com/lex/kassi.html#highlulani">kassi</a> <span class="tinellbian" lang="x-tlb-hl">かっせ</span></p>
<p>dative: <a href="http://dictionary.tinellb.com/lex/jusi.html#highlulani">jusi</a> <span class="tinellbian" lang="x-tlb-hl">よせ</span></p>
<p>alienable genitive: <a href="http://dictionary.tinellb.com/lex/disi.html#highlulani">disi</a> <span class="tinellbian" lang="x-tlb-hl">でせ</span></p>
<p>inalienable genitive: <a href="http://dictionary.tinellb.com/lex/-disi.html#highlulani">-disi</a> <span class="tinellbian" lang="x-tlb-hl">でせ</span></p>
<p>third person inanimate:</p>
<p>intransitive: <a href="http://dictionary.tinellb.com/lex/pa.html#highlulani">pa</a> <span class="tinellbian" lang="x-tlb-hl">ぱ</span></p>
<p>transitive: <a href="http://dictionary.tinellb.com/lex/’iffa.html#highlulani">’iffa</a> <span class="tinellbian" lang="x-tlb-hl">いっへ</span></p>
<p>ablative: <a href="http://dictionary.tinellb.com/lex/kalu.html#highlulani">kalu</a> <span class="tinellbian" lang="x-tlb-hl">かを</span></p>
<p>dative: <a href="http://dictionary.tinellb.com/lex/ku.html#highlulani">ku</a> <span class="tinellbian" lang="x-tlb-hl">く</span></p>
<p>inalienable genitive: <a href="http://dictionary.tinellb.com/lex/-qa.html#highlulani">-qa</a> <span class="tinellbian" lang="x-tlb-hl">げ</span></mobiletable></p>
<h2 id="number">Number </h2>
<p>Pronouns are not generally marked for number.</p>
<details class="folding"><p><span class="transliteration" lang="x-tlb-hl">ʔusu ra’u pannaxa. / ʔusu ra’u pannaxa’uxxi.</span></p>
<p><span class="tinellbian" lang="x-tlb-hl">。うす ・ らう ・ ぱっなざうっし 。 うす ・ らう ・ ぱっなざ。</span></p>
<p><a href="http://dictionary.tinellb.com/lex/’usu.html#highlulani">’usu</a> <a href="http://dictionary.tinellb.com/lex/ra’u.html#highlulani">ra’u</a> <a href="http://dictionary.tinellb.com/lex/pannaxa.html#highlulani">pannaxa</a>. / <a href="http://dictionary.tinellb.com/lex/’usu.html#highlulani">’usu</a> <a href="http://dictionary.tinellb.com/lex/ra’u.html#highlulani">ra’u</a> <a href="http://dictionary.tinellb.com/lex/pannaxa’uxxi.html#highlulani">pannaxa’uxxi</a>.</p>
<p><span class="gloss"><abbr>1int</abbr> <abbr>prs;sta</abbr> warrior. / <abbr>1int</abbr> <abbr>prs;sta</abbr> army.</span></p>
<p>“I am a warrior.” / “We are an army.”</p></details>
<p>However, if reference is made to a group that includes more than one of these persons, then additional pronouns can be constructed. The second person transitive pronoun <a href="http://dictionary.tinellb.com/lex/-fu.html#highlulani">-fu</a> <span class="tinellbian" lang="x-tlb-hl">ふ</span> <span class="gloss">and you</span> can be suffixed to the first person pronouns to form first person inclusive plural pronouns. The third person intransitive inanimate pronoun <a href="http://dictionary.tinellb.com/lex/-pa.html#highlulani">-pa</a> <span class="tinellbian" lang="x-tlb-hl">ぱ</span> <span class="gloss">and them </span>can be suffixed to first or second person pronouns, including those with -fu, to form other plural pronouns. These pronouns have no inalienable genitive form.</p>
<table><tr><th rowspan="2"></th><th colspan="2">1st person</th><th>2nd person</th><th rowspan="2">all persons</th></tr>
<tr><th>inclusive</th><th>exclusive</th><th>inclusive</th></tr>
<tr><th>intransitive</th><td> <a href="http:<br>dictionary.tinellb.com/lex/’usufu.html#highlulani">’usufu</a><br><span class="tinellbian" lang="x-tlb-hl">うすふ</span> </td><td> <a href="http:<br>dictionary.tinellb.com/lex/’usupa.html#highlulani">’usupa</a><br><span class="tinellbian" lang="x-tlb-hl">うすぱ</span> </td><td> <a href="http:<br>dictionary.tinellb.com/lex/fillipa.html#highlulani">fillipa</a><br><span class="tinellbian" lang="x-tlb-hl">べっえぱ</span> </td><td> <a href="http:<br>dictionary.tinellb.com/lex/’usufupa.html#highlulani">’usufupa</a><br><span class="tinellbian" lang="x-tlb-hl">うすふぱ</span></td></tr>
<tr><th>transitive</th><td> <a href="http:<br>dictionary.tinellb.com/lex/sumafu.html#highlulani">sumafu</a><br><span class="tinellbian" lang="x-tlb-hl">すまふ</span> </td><td> <a href="http:<br>dictionary.tinellb.com/lex/sumapa.html#highlulani">sumapa</a><br><span class="tinellbian" lang="x-tlb-hl">すまぱ</span> </td><td> <a href="http:<br>dictionary.tinellb.com/lex/fupa.html#highlulani">fupa</a><br><span class="tinellbian" lang="x-tlb-hl">ふぱ</span> </td><td> <a href="http:<br>dictionary.tinellb.com/lex/sumafupa.html#highlulani">sumafupa</a><br><span class="tinellbian" lang="x-tlb-hl">すまふぱ</span></td></tr>
<tr><th>ablative</th><td> <a href="http:<br>dictionary.tinellb.com/lex/puttufu.html#highlulani">puttufu</a><br><span class="tinellbian" lang="x-tlb-hl">ぷっとふ</span> </td><td> <a href="http:<br>dictionary.tinellb.com/lex/puttupa.html#highlulani">puttupa</a><br><span class="tinellbian" lang="x-tlb-hl">ぷっとぱ</span> </td><td> <a href="http:<br>dictionary.tinellb.com/lex/sacupa.html#highlulani">sacupa</a><br><span class="tinellbian" lang="x-tlb-hl">さゆぱ</span> </td><td> <a href="http:<br>dictionary.tinellb.com/lex/puttufupa.html#highlulani">puttufupa</a><br><span class="tinellbian" lang="x-tlb-hl">ぷっとふぱ</span></td></tr>
<tr><th>dative</th><td> <a href="http:<br>dictionary.tinellb.com/lex/pixifu.html#highlulani">pixifu</a><br><span class="tinellbian" lang="x-tlb-hl">ぴしふ</span> </td><td> <a href="http:<br>dictionary.tinellb.com/lex/pixipa.html#highlulani">pixipa</a><br><span class="tinellbian" lang="x-tlb-hl">ぴしぱ</span> </td><td> <a href="http:<br>dictionary.tinellb.com/lex/ba’upa.html#highlulani">ba’upa</a><br><span class="tinellbian" lang="x-tlb-hl">ばうぱ</span> </td><td> <a href="http:<br>dictionary.tinellb.com/lex/pixifupa.html#highlulani">pixifupa</a><br><span class="tinellbian" lang="x-tlb-hl">ぴしふぱ</span></td></tr>
<tr><th>alienable genitive</th><td> <a href="http:<br>dictionary.tinellb.com/lex/pagufu.html#highlulani">pagufu</a><br><span class="tinellbian" lang="x-tlb-hl">ぱぐふ</span> </td><td> <a href="http:<br>dictionary.tinellb.com/lex/pagupa.html#highlulani">pagupa</a><br><span class="tinellbian" lang="x-tlb-hl">ぱぐぱ</span> </td><td> <a href="http:<br>dictionary.tinellb.com/lex/bapa.html#highlulani">bapa</a><br><span class="tinellbian" lang="x-tlb-hl">ばぱ</span> </td><td> <a href="http:<br>dictionary.tinellb.com/lex/pagufupa.html#highlulani">pagufupa</a><br><span class="tinellbian" lang="x-tlb-hl">ぱぐふぱ</span></td></tr></table>
<p><mobiletable>first person inclusive:</p>
<p>intransitive: ’usufu <span class="tinellbian" lang="x-tlb-hl">うすふ</span></p>
<p>transitive: sumafu <span class="tinellbian" lang="x-tlb-hl">すまふ</span></p>
<p>ablative: puttufu <span class="tinellbian" lang="x-tlb-hl">ぷっとふ</span></p>
<p>dative: pixifu <span class="tinellbian" lang="x-tlb-hl">ぴしふ</span></p>
<p>alienable genitive: pagufu <span class="tinellbian" lang="x-tlb-hl">ぱぐふ</span></p>
<p>first person exclusive:</p>
<p>intransitive: ’usupa <span class="tinellbian" lang="x-tlb-hl">うすぱ</span></p>
<p>transitive: sumapa <span class="tinellbian" lang="x-tlb-hl">すまぱ</span></p>
<p>ablative: puttupa <span class="tinellbian" lang="x-tlb-hl">ぷっとぱ</span></p>
<p>dative: pixipa <span class="tinellbian" lang="x-tlb-hl">ぴしぱ</span></p>
<p>alienable genitive: pagupa <span class="tinellbian" lang="x-tlb-hl">ぱぐぱ</span></p>
<p>second person inclusive:</p>
<p>intransitive: fillipa <span class="tinellbian" lang="x-tlb-hl">べっえぱ</span></p>
<p>transitive: fupa <span class="tinellbian" lang="x-tlb-hl">ふぱ</span></p>
<p>ablative: sacupa <span class="tinellbian" lang="x-tlb-hl">さゆぱ</span></p>
<p>dative: ba’upa <span class="tinellbian" lang="x-tlb-hl">ばうぱ</span></p>
<p>alienable genitive: bapa <span class="tinellbian" lang="x-tlb-hl">ばぱ</span></p>
<p>all persons:</p>
<p>intransitive: ’usufupa <span class="tinellbian" lang="x-tlb-hl">うすふぱ</span></p>
<p>transitive: sumafupa <span class="tinellbian" lang="x-tlb-hl">すまふぱ</span></p>
<p>ablative: puttufupa <span class="tinellbian" lang="x-tlb-hl">ぷっとふぱ</span></p>
<p>dative: pixifupa <span class="tinellbian" lang="x-tlb-hl">ぴしふぱ</span></p>
<p>alienable genitive: pagufupa <span class="tinellbian" lang="x-tlb-hl">ぱぐふぱ</span></mobiletable></p>
<details class="folding"><p><span class="transliteration" lang="x-tlb-hl">Fillipa pixi guqqipullata!</span></p>
<p><span class="tinellbian" lang="x-tlb-hl">。べっえぱ ・ ぴし ・ ぐっねぷっわた。</span></p>
<p><a href="http://dictionary.tinellb.com/lex/filli.html#highlulani">filli</a><a href="http://dictionary.tinellb.com/lex/-pa.html#highlulani">-pa</a> <a href="http://dictionary.tinellb.com/lex/pixi.html#highlulani">pixi</a> <a href="http://dictionary.tinellb.com/lex/guqqipullata.html#highlulani">guqqipullata</a>!</p>
<p><span class="gloss"><abbr>2int</abbr>-<abbr>3rd</abbr> <abbr>1dat</abbr> betray!</span></p>
<p>“You and he have betrayed me!”</p></details>
<h2 id="genitiveforms">Genitive Forms </h2>
<p>The genitive forms mark a connection between nouns, including one noun possessing another.</p>
<h3 id="alienablepossession">Alienable Possession </h3>
<p>Possession is alienable when the possessed item can be transferred from one owner to another. Alienable possessions include objects bought or received by a person. There is no inanimate alienable genitive pronoun as objects cannot own anything.</p>
<p>The structure of the possessive phrase for alienable possession is “<span class="gloss">possessor</span> <strong>genitive</strong> <span class="gloss">possessed”.</span></p>
<p><span class="transliteration" lang="x-tlb-hl">julliga disi kulu</span></p>
<p><span class="tinellbian" lang="x-tlb-hl">よっえが ・ でせ ・ くを</span></p>
<p><a href="http://dictionary.tinellb.com/lex/julliga.html#highlulani">julliga</a> <a href="http://dictionary.tinellb.com/lex/disi.html#highlulani">disi</a> <a href="http://dictionary.tinellb.com/lex/kulu.html#highlulani">kulu</a></p>
<p><span class="gloss">mother <abbr>3ani;gen</abbr> fork</span></p>
<p><span class="gloss">lit: “the mother, her fork”</span></p>
<p>“the mother’s fork”</p>
<p>|</p>
<p><span class="transliteration" lang="x-tlb-hl">su’a ’ita’i</span></p>
<p><span class="tinellbian" lang="x-tlb-hl">すあ ・ いたい</span></p>
<p><a href="http://dictionary.tinellb.com/lex/su’a.html#highlulani">su’a</a> <a href="http://dictionary.tinellb.com/lex/’ita’i.html#highlulani">’ita’i</a></p>
<p><span class="gloss"><abbr>3top;gen</abbr> car</span></p>
<p>“her car”</p>
<p>|</p>
<p><span class="transliteration" lang="x-tlb-hl">pagu xissata</span></p>
<p><span class="tinellbian" lang="x-tlb-hl">ぱぐ ・ しっさた</span></p>
<p><a href="http://dictionary.tinellb.com/lex/pagu.html#highlulani">pagu</a> <a href="http://dictionary.tinellb.com/lex/xissata.html#highlulani">xissata</a></p>
<p><span class="gloss"><abbr>1gen</abbr> musical_instrument</span></p>
<p>“my musical instrument”</p>
<p>|</p>
<p><span class="transliteration" lang="x-tlb-hl">disi nukki</span></p>
<p><span class="tinellbian" lang="x-tlb-hl">でせ ・ ぬっき</span></p>
<p><a href="http://dictionary.tinellb.com/lex/disi.html#highlulani">disi</a> <a href="http://dictionary.tinellb.com/lex/nukki.html#highlulani">nukki</a></p>
<p><span class="gloss"><abbr>3ani;gen</abbr> strawberry</span></p>
<p>“his strawberry”</p>
<p>This structure is also used in a hierarchy when the ‘possessor’ is of higher rank than the ‘possessed’.</p>
<details class="folding"><p><span class="transliteration" lang="x-tlb-hl">Pagu mifasu.</span></p>
<p><span class="tinellbian" lang="x-tlb-hl">。ぱぐ ・ みへす。</span></p>
<p><a href="http://dictionary.tinellb.com/lex/pagu.html#highlulani">pagu</a> <a href="http://dictionary.tinellb.com/lex/mifasu.html#highlulani">mifasu</a>.</p>
<p><span class="gloss"><abbr>1gen</abbr> subject.</span></p>
<p>“My vassal”</p></details>
<h3 id="inalienablepossession">Inalienable Possession </h3>
<p>Inalienable possession refers to items which are unable to be transferred from one individual to another. Inalienable possessions include relatives, parts of the body and objects created by a person.</p>
<p>For inalienable possession, as well as genitive constructions that do not involve literal possession, the structure is “<span class="gloss">possessed</span>-<strong>genitive</strong> <span class="gloss">possessor</span>“, that is, the genitive marker is an enclitic on the possessed item. This marker is always the third person inanimate genitive pronoun, unless the possessor is a plain pronoun.</p>
<p><span class="transliteration" lang="x-tlb-hl">kahipahi</span></p>
<p><span class="tinellbian" lang="x-tlb-hl">かひぱひ</span></p>
<p><a href="http://dictionary.tinellb.com/lex/kahi.html#highlulani">kahi</a><a href="http://dictionary.tinellb.com/lex/-pahi.html#highlulani">-pahi</a></p>
<p><span class="gloss">arm-<abbr>1gen</abbr></span></p>
<p>“my arm”</p>
<p>|</p>
<p><span class="transliteration" lang="x-tlb-hl">kitisuqa lulani</span></p>
<p><span class="tinellbian" lang="x-tlb-hl">きてすげ ・ をわに</span></p>
<p><a href="http://dictionary.tinellb.com/lex/kitisu.html#highlulani">kitisu</a><a href="http://dictionary.tinellb.com/lex/-qa.html#highlulani">-qa</a> <a href="http://dictionary.tinellb.com/lex/lulani.html#highlulani">lulani</a></p>
<p><span class="gloss">father-<abbr>gen</abbr> queen</span></p>
<p>“the queen’s father”</p>
<p>|</p>
<p><span class="transliteration" lang="x-tlb-hl">hafiqa nasiʔu</span></p>
<p><span class="tinellbian" lang="x-tlb-hl">はべげ ・ なせっう</span></p>
<p><a href="http://dictionary.tinellb.com/lex/hafi.html#highlulani">hafi</a>-<a href="http://dictionary.tinellb.com/lex/qa.html#highlulani">qa</a> <a href="http://dictionary.tinellb.com/lex/nasiʔu.html#highlulani">nasiʔu</a></p>
<p><span class="gloss">sheep-<abbr>gen</abbr> field</span></p>
<p>“the sheep field”</p>
<p>|</p>
<p><span class="transliteration" lang="x-tlb-hl">Ra’aniqa ʔIkinnisa</span></p>
<p><span class="tinellbian" lang="x-tlb-hl">らあにげ ・ いきっにさ</span></p>
<p>Ra’ani:<a href="http://dictionary.tinellb.com/lex/-qa.html#highlulani">-qa</a> ʔIkinnisa</p>
<p><span class="gloss">Ryan-<abbr>gen</abbr> Eakins</span></p>
<p>“Ryan (of the family) Eakins”</p>
<p>|</p>
<p><span class="transliteration" lang="x-tlb-hl">Sa’imiqa Tinalli</span></p>
<p><span class="tinellbian" lang="x-tlb-hl">さいみげ ・ てなっえ</span></p>
<p><a href="http://dictionary.tinellb.com/lex/Sa’imi.html#highlulani">Sa’imi</a><a href="http://dictionary.tinellb.com/lex/-qa.html#highlulani">-qa</a> <a href="http://dictionary.tinellb.com/lex/Tinalli.html#highlulani">Tinalli</a></p>
<p><span class="gloss">Caemi-<abbr>gen</abbr> Tinellb</span></p>
<p>“Caemi of Tinellb”</p>
<p>This structure is also used in a hierarchy when the ‘possessor’ is of lower rank than the ‘possessed’, in contrast to the alienable example above.</p>
<details class="folding"><p><span class="transliteration" lang="x-tlb-hl">lulanipahi</span></p>
<p><span class="tinellbian" lang="x-tlb-hl">をわにぱひ</span></p>
<p><a href="http://dictionary.tinellb.com/lex/lulani.html#highlulani">lulani</a><a href="http://dictionary.tinellb.com/lex/-pahi.html#highlulani">-pahi</a></p>
<p><span class="gloss">monarch-<abbr>1gen</abbr></span></p>
<p>“my queen”</p></details>
<p>Items inalienably possessed by the topic appear without a genitive pronoun.</p>
<details class="folding"><p><span class="transliteration" lang="x-tlb-hl">’ara</span></p>
<p><span class="tinellbian" lang="x-tlb-hl"> あら</span></p>
<p><a href="http://dictionary.tinellb.com/lex/’ara.html#highlulani">’ara</a></p>
<p><span class="gloss">face</span></p>
<p>“the face” / “his face”</p></details>
<p>Some kinship terms have suppletive forms when used with a plain possessive pronoun. See <a href="../../apocrypha/kinship.html#nuclearfamily">that section</a> for details.</p>
</main></div>
<footer><nav class="mini"><p><a href="index.html">← Previous Page</a></p>
<p><a href="indefinitepro-forms.html">Next Page →</a></p></nav>

<div class="copyright"><span class="no-breaks">&copy;2017-2024 <a href="http://www.tinellb.com/about.html">Ryan Eakins</a>.</span>
<span class="no-breaks">Last updated: Friday, May 17th, 2019</span></div>
</footer>
<script>
 for (elt of document.getElementsByClassName('javascript')) { 
 elt.style.display = "block";} </script></body></html>
</head>